# 长期股权投资的处理

提问人：安 ba 时间：2023-05-18 10:06:21
你好，陈总，有个问题请教您，被审计单位在购买基准日（2020/12/31）花 4000 万从B公司处购买B公司所持有的A公司100%股权及B公司对A公司的 10000 万债权；在购买基准日（2020/12/31），A公司的净资产为-13000万。
想请教陈总在被审计单位单体报表与合并报表上应分别如何进行账务处理？

回答人：chenyiwei
A公司在个别报表层面的处理，首先需考虑在取得该笔债权后，是否还会要求B公司偿还。如果无需偿还，则全部对价均计入对B的股权投资成本，无债权投资。与之相对应，B应将该笔负债转入资本公积处理。如果仍要求B偿还的，则根据该项债权的公允价值确认一项金融资产，收购总价（ 4000 万元）减去债权初始计量金额后的差额为股权投资成本，对B则只需要调整该项负债对应的债权人明细科目即可。
在A的合并报表层面，无论是否要求B偿还该笔负债，合并的结果是一样的。可以将该 4000 万元均作为合并成本，然后将B报表中的该笔负债转入资本公积，以模拟调整后的A、B报表为基础计算合并商誉。